---
title: "Case"
author: "Curso R"
date: "24 de janeiro de 2018"
output: html_document
---

Adaptação do vídeo "Whole game", do Hadley, no Youtube: 

https://www.youtube.com/watch?v=go5Au01Jrvs


## Ilusão coletiva

Nós fomos contratados pelo governo norte-americano para estudar a liberação de alvarás para construção de prédios residenciais.

Nosso chefe  não sabe nada de análise de dados ou construção civil, um zero à esquerda. Ele jogou o banco de dados na nossa mão e falou "se vira aí!".

```{r}
chefe(1)
```


## Pacotes

```{r}
library(tidyverse)
```

## Importanto os dados

```{r}
alvaras <- read_csv("dataPermit_full.csv")
alvaras

alvaras <- read.csv("dataPermit_full.csv", na = "null")
alvaras
```

Banco de dados: alvarás de construção civil nos EUA (jan/1980 ~ nov/2017)

* area = local (área/região metropolitana)
* data = mês/ano
* f1 = casa de uma família, f24 = casa de 2 a 4 famílias, f5 = casa de 5 famílias ou mais
* units = número de prédios, value = preço médio do prédio, change = variação (%) ao mesmo mês do ano anterior


>> namorar os dados

```{r}
View(alvaras)
```


O dataset está ordenado pela data.
Temos informação desde a década de 80. Como o volume de dados é muito grande, vamos filtrar o data.frame para pegar dados mais recentes.

Precisamos primeiro criar a variável "ano".

```{r}
alvaras %>% 
  separate(col = date, 
           into = c("month", "year"), 
           sep = "/")

# Acrescentar o convert = TRUE

alvaras %>% 
  separate(col = date, 
           into = c("month", "year"), 
           sep = "/",
           convert = TRUE)

# Filtrar

alvaras %>% 
  separate(col = date, 
           into = c("month", "year"), 
           sep = "/",
           convert = TRUE) %>%
  filter(year > 2007)

# As variáveis "change" foram computadas por outra pessoa. Elas podem estar corretas, mas a gente sempre quer ter certeza. Então vamos nos livrar delas.

alvaras %>% 
  separate(col = date, 
           into = c("month", "year"), 
           sep = "/",
           convert = TRUE) %>%
  filter(year > 2007) %>% 
  select(-ends_with("change"))

# gravar num objeto

alvaras_10_anos <- alvaras %>% 
  separate(col = date, 
           into = c("month", "year"), 
           sep = "/",
           convert = TRUE) %>%
  filter(year > 2007) %>% 
  select(-ends_with("change"))
  
```


## Descritiva

Vamos entender melhor os dados.

Cada linha do banco representa um relatório mensal de uma localidade específica. Será que temos os dados completos (o relatório de todos os meses nesse período) de cada localidade?

```{r}
# Número de relatórios por ano
alvaras_10_anos %>% count(year)

# Número de relatórios por área
alvaras_10_anos %>% count(area)

# Contando a própria contagem por área para vefiricar quantas áreas não têm relatórios em todos os meses
alvaras_10_anos %>% count(area) %>% count(n)
```

Vamos focar o trabalho em casas com uma família (f1units).

Primeiro, vamos começar com um gráfico do número de alvarás ao longo do tempo.

```{r}

# Podemos criar a variável "date" como um variável numérica

alvaras_10_anos %>% 
  mutate(date = year + (month - 1) / 12)

alvaras_10_anos %>% 
  mutate(date = year + (month - 1) / 12) %>% 
ggplot(aes(date, f1units)) +
  geom_point()

# Podemos tbm criar a variável "date" como uma data.

alvaras_10_anos %>% 
  mutate(date = stringr::str_c("01", month, year, sep = "-") %>%
           lubridate::dmy())

alvaras_10_anos %>% 
  mutate(date = stringr::str_c("01", month, year, sep = "-") %>%
           lubridate::dmy()) %>% 
  ggplot(aes(date, f1units)) +
  geom_point()

chefe(8)

# O gráfico não é muito útil porque a maior parte dos dados está nesse emaranhado de pontos na parte de baixo.

# Como vamos usar a variável date mais vezes, vamos criá-la no objeto alvaras.

alvaras_10_anos <- alvaras_10_anos %>% 
  mutate(date = stringr::str_c("01", month, year, sep = "-") %>%
           lubridate::dmy())

# Gráfico de linhas
  
alvaras_10_anos %>% 
  mutate(date = stringr::str_c("01", month, year, sep = "-") %>%
           lubridate::dmy()) %>% 
  ggplot(aes(date, f1units, group = area)) +
  geom_line()

# Podemos ver algumas cidades grandes, mas a maior parte dos dados está nessa massa preta na parte de baixo.
```

Como o volume de dados ainda está muito grande, vamos focar agora nas cidades grandes.

Mas quais são as cidades grandes?

```{r}
alvaras_10_anos

# A gente pode agregar informações de área e população, mas isso pode dar muito trabalho. E não queremos ficar pedindo coisas para o nosso chefe.

chefe(33)

# Vamos usar a própria informação de número de alvarás para definir as grandes cidades.

alvaras_10_anos %>% 
  group_by(area) %>% 
  summarise(mean = mean(f1units)) %>% 
  arrange(desc(mean))

# Podemos fazer um histograma para avaliar a distribuição do número médio de alvarás

alvaras_10_anos %>% 
  group_by(area) %>% 
  summarise(mean = mean(f1units)) %>% 
  ggplot() +
  geom_histogram(aes(x = mean), binwidth = 100)

# Vamos pegar as cidades com número de alvarás médio por mês maior que 100.

alvaras_10_anos %>% 
  group_by(area) %>% 
  summarise(mean = mean(f1units)) %>% 
  arrange(desc(mean)) %>% 
  filter(mean > 100)

# Vamos filtrar os dados para essas cidades grandes. 

# O semi_join() retorna todas as linhas de x que são matches com os valores de y, mantendo apenas as colunas de x.

maiores_cidades <- alvaras_10_anos %>% 
  group_by(area) %>% 
  summarise(mean = mean(f1units)) %>% 
  arrange(desc(mean)) %>% 
  filter(mean > 100)

alvaras_10_anos %>%
  semi_join(maiores_cidades, by = "area")

alvaras_10_anos_maiores <- alvaras_10_anos %>%
  semi_join(maiores_cidades, by = "area")

```

Vamos refazer os gráficos.

```{r}
 alvaras_10_anos_maiores %>% 
  ggplot(aes(date, f1units, group = area)) +
  geom_line()

# Melhorou um pooouco, mas ainda está ruim de ver o que está acontecendo.

chefe(42)

# Se reduzir a dimensão dos dados não ajudou, vamos tentar melhorar a nossa visualização.

# Transparência

alvaras_10_anos_maiores %>% 
  ggplot(aes(date, f1units, group = area)) +
  geom_line(alpha = 1/8)

# Escala log: útil para quando a distribuição dos dados 

alvaras_10_anos_maiores %>% 
  ggplot(aes(date, f1units, group = area)) +
  geom_line(alpha = 1/8) +
  scale_y_log10()

# Parece haver um padrão comum em cada mês, assim como uma tendência comum de longo termo.

alvaras_10_anos_maiores %>% 
  ggplot(aes(date, f1units)) +
  geom_line(aes(group = area), alpha = 1/8) +
  scale_y_log10() +
  geom_smooth(se = FALSE)

chefe(108)
```


```{r}

# Nosso chefe tem uma ideia:

chefe(111)

# Comparar as séries das maiores cidades do Texas e de NY

alvaras_10_anos

alvaras_10_anos %>% 
  filter(stringr::str_detect(area, ", NY|, TX"))

alvaras_10_anos %>% 
  mutate(state = case_when(
    stringr::str_detect(area, ", NY") ~ "NY",
    stringr::str_detect(area, ", TX") ~ "TX",
    TRUE ~ "Outro"
  ))

alvaras_10_anos %>% 
  mutate(state = case_when(
    stringr::str_detect(area, ", NY") ~ "NY",
    stringr::str_detect(area, ", TX") ~ "TX",
    TRUE ~ "Outro"
  )) %>%
  mutate(f1units = f1units) %>% 
  filter(state %in% c("NY", "TX")) %>% 
  ggplot(aes(date, f1units)) +
  geom_line(aes(group = area), alpha = 1/8) +
  facet_wrap(~state) +
  scale_y_log10() +
  geom_smooth(se = FALSE)

# Interpretar apesar do problema com linhas removidas.

# log(0) = -Inf

# Muitas regiões com zeros.

alvaras_10_anos %>% 
  filter(stringr::str_detect(area, ", NY") & f1units == 0)

# Rodar gráfico sem a transformação log

alvaras_10_anos %>% 
  mutate(state = case_when(
    stringr::str_detect(area, ", NY") ~ "NY",
    stringr::str_detect(area, ", TX") ~ "TX",
    TRUE ~ "Outro"
  )) %>%
  filter(state %in% c("NY", "TX")) %>% 
  ggplot(aes(date, f1units)) +
  geom_line(aes(group = area), alpha = 1/8) +
  facet_wrap(~state) +
  geom_smooth(se = FALSE)

# Rodar gráfico transformando a variável

alvaras_10_anos %>% 
  mutate(state = case_when(
    stringr::str_detect(area, ", NY") ~ "NY",
    stringr::str_detect(area, ", TX") ~ "TX",
    TRUE ~ "Outro"
  )) %>%
  mutate(f1units = f1units + 1) %>% 
  filter(state %in% c("NY", "TX")) %>% 
  ggplot(aes(date, f1units)) +
  geom_line(aes(group = area), alpha = 1/8) +
  facet_wrap(~state) +
  scale_y_log10() +
  geom_smooth(se = FALSE)

chefe(333)

```


- Desafio

- Tem uma lista de exercícios para quem não quiser ficar pensando muito. Não abrir para não influenciar quem quiser ser criativo.

- Recadinhos
    - certificado
    - site/blog
    - workshop web scraping (10 de março)
    - agradecer
