---
title: "manipulacao-de-dados"
output: html_document
---

1) Qual é a definição de `tidy` data (dados arrumadinhos?)


2) Transforme o banco de dados `who` em um versão `tidy` usando
as funções `gather`, `separate` e `spread`. Não esqueça de descobrir
o que as colunas significam usando `help(who)`.

```{r}
library(tidyr)
who_tidy <- who %>%
  gather(________, _________, ___________) %>%
  separate(________, _________, __________) %>%
  spread(__________, _________, _________)
```

3) Transforme o banco de dados `population` em um banco de dados
`tidy`. 

```{r}
population <- EDAWR::population
View(population)
help(population)
```

4) Usando o banco population tidy criado no exercício anterior, calcule
a população total por ano no mundo. Use `dplyr`.

```{r}

```

5) Calcule a taxa de crescimento da população de um ano para o outro (pop_i/pop_(i-1)).
Dica: função `lag`.

```{r}
help(lag)
```

6) DIFÍCIL: Calcule a taxa de crescimento ano a ano por país. 
Dica: `group_by` + `mutate` também funcionam.

```{r}

```

7) Na tabela `tb`, algumas informações são `NA`. Substitua `NA` por zero.
Dica: Função `ifelse` ou função `coalesce`.

```{r}
?tb
```


8) Ainda usando a tabela `tb`, crie uma tabela contenha apenas as informações do Brasil a partir de 2000.


9) A partir da tabela `tb` crie uma tabela com as seguintes colunas:
`country`, `year`, `child`, `adult`, `elderly` e `total` (população total). 

10) Entenda a relação entre as tabelas disponíveis no pacote `nycflights13`.

```{r}
library(nycflights13)
?flights
?airlines
?airports
?planes
?weather
```

11) Calcule o tempo médio e mediano de atraso por mês. Qual é o mês com
maior tempo médio de atraso? Ordene a tabela em ordem decrescente do
tempo de atraso.

**Faz sentido considerar os zeros na conta?**

12) Qual é o mês com maior porcentagem de voos atrasados?

13) Quais são as companhias maior porcentagem de vôos atrasados? Busque
o nome completo da companhia.

14) Use a função `ntile` para criar grupos 5 grupos de distância. 
Em seguida faça uma tabela exibindo a distancia mínima e máxima, e a quantidade
de voos em cada grupo.

15) Qual é a taxa de atraso e o atraso médio por aeroporto de destino.










